【裁判字號】    89,上易,1867
【裁判日期】    891129
【裁判案由】    傷害
【裁判全文】
臺灣高等法院臺南分院刑事判決        八十九年度上易字第一八六七號  Ａ
      上  訴  人
      即  被  告  戊  ○  ○
      上  訴  人
      即  被  告  丙  ○  ○
      上  訴  人
      即  被  告  乙  ○  ○
      上  訴  人
      即  被  告  己  ○  ○
右上訴人因傷害案件，不服臺灣嘉義地方法院八十九年度易字第五四六號中華民國八
十九年八月三十一日第一審判決（起訴案號：臺灣嘉義地方法院檢察署八十九年度偵
字第一四五一號），提起上訴，本院判決如左：
      主      文
上訴駁回。
      事      實
一、戊○○係位於嘉義市○○○路三○○號地下室一樓達克貴族酒店（下稱達克酒店
    ）之經理，丙○○則為達克酒店登記之負責人，乙○○、己○○則為達克酒店之
    服務生，於民國八十九年二月三日凌晨四、五時許，該酒店適有丁○○、甲○○
    至該酒店消費，丁○○、甲○○與戊○○因故發生口角，戊○○即夥同丙○○、
    乙○○、己○○等人，共同基於傷害他人身體之犯意聯絡，由丙○○、乙○○、
    己○○分別持鐵管、戊○○以徒手之方式毆打丁○○與甲○○，致使丁○○受有
    右側第五掌骨骨折、左眼臉撕裂傷合併臉部瘀血、左小腿瘀血等傷害；甲○○則
    受有右側第四、五近端指骨骨折、頭皮撕裂傷、左側嘴撕裂傷等傷害，並扣得鐵
    棒（即廢衣架）三支。
二、案經丁○○、甲○○二人訴由嘉義市警察局移送臺灣嘉義地方法院檢察署檢察官
    偵查起訴。
      理      由
一、訊據上訴人即被告丙○○、己○○經合法傳喚，均無正當理由不到庭。而被告戊○○、乙○○對於前開事實直承不諱。且戊○○、丙○○、乙○○、己○○等四
    人於原審審理時坦承於右揭時、地，因丁○○向被告戊○○提出達克酒店之經營
    頂讓問題，要被告戊○○向甲○○下跪三鞠躬，致被告戊○○不滿而毆打甲○○
    ，被告丙○○、乙○○、己○○則因見戊○○與甲○○扭打後，分持廢衣架的鐵
    管毆打丁○○、甲○○等情，核與告訴人丁○○指訴：其與甲○○到達克酒店消
    費，問戊○○向他人頂下該店花多少錢，致戊○○心生不滿，丙○○、乙○○、
    己○○拿出鐵管朝甲○○頭部及全身猛打，其也被拉到舞池中毆打等語，及告訴
    人甲○○指訴：由戊○○指揮丙○○、乙○○、己○○持鐵管，並以拳頭、腳，
    朝我頭部、手掌、身體等部位毆打等語大致相符，並有扣得鐵棒（即廢衣架）三
    支可證，而告訴人丁○○、甲○○受有右揭事實所述之傷害，有財團法人天主教
    聖馬爾定醫院之診斷證明書二紙附卷可稽。罪證明確，被告四人犯行，堪予認定
    。
二、核被告四人所為，均係犯刑法第二百七十七條第一項之傷害罪。其就上揭犯行，
    有犯意之聯絡及行為之分擔，皆為共同正犯。又被告四人以一行為，同時傷害告
    訴人丁○○、甲○○二人，觸犯構成要件相同之二罪名，為想像競合犯，應依一
    重之傷害罪論處。原審適用刑法第二十八條、第二百七十七條第一項、第五十五
    條、第四十一條，罰金罰鍰提高標準條例第一條前段、第二條之規定，並審酌被
    告戊○○係因不滿告訴人甲○○要其下跪，而被告丙○○、乙○○、己○○見此
    情狀，勸架不成竟動手分持廢衣架傷害，並致使告訴人丁○○受有右側第五掌骨
    骨折、左眼臉撕裂傷合併臉部瘀血、左小腿瘀血等傷害；告訴人甲○○受有右側
    第四、五近端指骨骨折、頭皮撕裂傷、左側嘴撕裂傷等傷害，及下手實施傷害之
    輕重，犯罪後坦承犯行、態度尚稱良好等一切情狀，判處被告戊○○有期徒刑陸
    月；丙○○、乙○○均處有期徒刑伍月；己○○處有期徒刑肆月，並均諭知易科
    罰金之折算標準。扣案之鐵棒（即廢衣架）三支，係被告「以前公司的前手所留
    下來的，並非專為其打架所用」，而非被告所有之物，業據被告供明在卷，爰不
    為沒收之宣告。本案經核原審認事用法俱無不合，量刑亦稱妥適，被告等上訴意
    旨雖不否認犯罪，但請求減輕其刑，指摘原判決不當，並無可取，均無理由，應
    予駁回。
三、被告丙○○、己○○經合法傳喚，均無正當理由不到庭，不待其陳述逕行判決。
據上論結，應依刑事訴訟法第三百六十八條、第三百七十一條，判決如主文。
本案經檢察官吳忠賢到庭執行職務。
中    華    民    國      八十九      年      十一      月    二十九    日
                                  臺灣高等法院臺南分院刑事第三庭
                                      審判長法官  黃    聰    明
                                            法官  黃    三    哲
                                            法官  林    勝    木
右正本證明與原本無異。
不得上訴。
                                      法院書記官  吳    秋    賢
中    華    民    國      八十九      年      十一      月     三十     日
附錄：本判決論罪科刑法條
刑法第二百七十七條第一項
傷害人之身體或健康者，處三年以下有期徒刑，拘役或一千元以下罰金。


司法院資訊處製作；財團法人民間司法改革基金會備份。
